臺灣嘉義地方法院刑事判決　　　九十六年度交易字第二四二號
公　訴　人　臺灣嘉義地方法院檢察署檢察官
被　　　告　甲○○
　　　　　　　　　　）
　　　　　　　　　　號
上列被告因公共危險案件，經檢察官提起公訴（九十六年度偵字
第三一六三號），本院判決如下：
    主  文
甲○○犯不能安全駕駛動力交通工具罪，處有期徒刑捌月，減為
有期徒刑肆月，如易科罰金，以新臺幣壹仟元折算壹日。
    事  實
一、甲○○於民國九十六年四月十日凌晨飲用酒類後，已達不能
    安全駕駛動力交通工具之程度，竟仍於同日凌晨五時十分許
    ，自某處駕駛車牌號碼○四○八－ＳＵ號自用小客車，前往
    其子乙○○任職位於嘉義縣六腳鄉蘇厝村一五三號之統一超
    商鬧事，嗣因乙○○不堪其擾，而報警前往處理，迄於同日
    上午六時十分許，在嘉義縣警察局朴子分局北美派出所，對
    甲○○進行酒精濃度測試，測得其呼氣中所含酒精濃度為每
    公升○點九六毫克而查獲。
二、案經嘉義縣警察局朴子分局報告臺灣嘉義地方法院檢察署檢
    察官偵查起訴。
    理  由
一、按被告以外之人於審判外之陳述，經當事人於審判程序同意
    作為證據，法院審酌該言詞陳述或書面陳述作成時之情況，
    認為適當者，亦得為證據。當事人、代理人或辯護人於法院
    調查證據時，知有第一百五十九條第一項不得為證據之情形
    ，而未於言詞辯論終結前聲明異議，視為有前項之同意，刑
    事訴訟法第一百五十九條之五定有明文。查本件認定事實所
    援引之證據，關於證據能力，提示被告甲○○對之表示無意
    見，亦未於本案言詞辯論終結前聲明異議，而本院審酌該等
    審判外陳述作成當時之過程、內容、功能等情況綜合判斷，
    認具備合法可信之適當性保障而具證據能力，得採為認定事
    實之基礎，合先敘明。
二、訊據被告固坦承有於九十六年四月十日凌晨五時十分許，自
    某處駕駛車牌號碼○四○八－ＳＵ號自用小客車，前往其子
    乙○○任職位於嘉義縣六腳鄉蘇厝村一五三號之統一超商，
    及於同日上午六時十分許，經警測得其呼氣中所含酒精濃度
    為每公升○點九六毫克等事實，惟矢口否認有何服用酒類不
    能安全駕駛動力交通工具而駕駛之犯行，辯稱：本件並非伊
    駕車於路上經警臨檢酒測，且伊係於駕車至統一超商後，始
    向乙○○購買啤酒飲用，飲用後並未駕車警員即前來並做酒
    測，伊並無酒後駕車之情事云云。經查：
（一）本件固非經警攔截查獲被告有酒後駕車之情事，然業據證
      人即被告之子乙○○於偵查中及本院審理時證述：當天凌
      晨二點被告就曾到該店鬧事，當時被告就有喝酒，又向伊
      買三瓶啤酒飲用，因被告已經講話不清、口氣模糊，且步
      伐有點顛顛的，因此伊報警請警員前來將被告載回家，但
      是警員還是叫被告自行開車離開；後來被告又於同日凌晨
      五時十五分許第二次開車前來騷擾伊及客人，伊受不了，
      就打電話向警方報案被告酒後駕車，而被告第二次開車前
      來，至警員到場處理之間，被告有要買酒，但伊不賣與被
      告，且未見被告有帶酒前來，亦未見到被告在該段期間喝
      酒等語綦詳（參見偵卷第七十頁至第七十一頁、本院卷第
      二十六頁至第三十頁），及證人即到場處理之警員蔡崇瑾
      於偵查中證稱：案發當日凌晨四時三十分許曾接獲乙○○
      報案到場處理，到場時被告在商店外騎樓喝啤酒，且桌上
      有一瓶空酒瓶，不知被告已喝幾瓶，有叫被告離開，而後
      約五時許即見被告駕車離開，後來第二次接獲報案到場處
      理時，被告在商店外胡言亂語，當時並未見到他有喝酒之
      舉動等語明確（參見偵卷第五十九頁至第六十頁），而被
      告亦曾於偵查中供承於當日凌晨四時多已在該商店喝三瓶
      啤酒（參見偵卷第十八頁），參以證人即該商店之店長於
      偵查中證稱案發當日之凌晨五時至六時間，僅販出一瓶啤
      酒，並未販出其他酒類（參見偵卷第三十八頁），並提出
      紀錄該段期間所有交易之發票十紙為證（參見偵卷第二十
      四頁至第三十三頁），且該瓶啤酒並非販售與被告之情亦
      據證人乙○○證述明確（參見偵卷第七十頁），足見被告
      應於案發當日凌晨即有飲酒之行為，經警自上開商店驅離
      後，未久又於同日凌晨五時十分許駕車前往該商店，且此
      後迄酒測之間並未再飲用任何酒類，亦即被告確有於駕車
      前飲用酒類之行為甚明，且無被告所辯於該日凌晨五時十
      分許駕車至該商店後始飲用酒類之情事，被告上開所辯，
      顯係事後圖卸之詞，不足採信。
（二）又刑法第一百八十五條之三服用毒品、麻醉藥品、酒類或
      其他相類之物，不能安全駕駛交通動力工具之認定標準，
      係採抽象危險犯，不以發生具體危險為必要，參考德國、
      美國之認定標準，對於酒精濃度呼氣已達每公升○點五五
      毫克（○點五五MG/L）或血液濃度達百分之○點一一以上
      ，肇事率為一般正常人之十倍，自應認為已達不能安全駕
      駛之標準，有法務部八十八年五月十八日法（八八）檢字
      第○○一六六九號函可憑。而本件被告於上開駕車行為後
      ，經警測得其呼氣酒精濃度已達每公升○點九六毫克，且
      查獲後觀察被告有出入車門困難、及於查獲、測試、訊問
      過程中有語無倫次、意識模糊、多話大笑等情事，分別有
      酒精濃度測試單、刑法第一百八十五條之三案件測試觀察
      紀錄表各一紙在卷可考（參見警卷第十頁、第十一頁），
      是堪認被告當時確已達不能安全駕駛動力交通工具之程度
      。此外，並有監視器翻拍照片四張及現場查獲照片二張可
      查（參見警卷第十四頁至第十五頁、第十七頁），本件事
      證明確，被告犯行已堪認定。
三、核被告所為，係犯刑法第一百八十五條之三不能安全駕駛動
    力交通工具罪。爰審酌被告飲用酒類後，呼氣酒精濃度高達
    每公升○點九六毫克，已達不能安全駕駛之狀態，竟仍駕車
    於道路上行駛，不顧道路上其他通行之人、車安全，惡性非
    微，且業有三次酒醉駕車之前科紀錄，分別於八十九年、九
    十年經法院判處有期徒刑三月、四月、五月並執行完畢，有
    臺灣高等法院被告前案紀錄表一份在卷可稽，並於犯後否認
    犯行、態度不佳，顯見其並無悔改之意，暨其犯罪之動機、
    目的、手段、所生危害、智識程度及蒞庭實行公訴之檢察官
    建議判處有期徒刑八月等一切情狀，量處被告有期徒刑八月
    。
四、又按犯罪在九十六年四月二十四日以前者，除本條例另有規
    定外，依下列規定減刑：一、死刑減為無期徒刑。二、無期
    徒刑減為有期徒刑二十年。三、有期徒刑、拘役或罰金，減
    其刑期或金額二分之一。中華民國九十六年罪犯減刑條例第
    二條第一項定有明文。而被告上開犯行之犯罪時間在九十六
    年四月二十四日以前，復無該條例所規定不得減刑之例外情
    形，自合於上開條例第二條第一項第三款之規定，應依法減
    其宣告刑二分之一，併諭知易科罰金之折算標準。
五、據上論斷，應依刑事訴訟法第二百九十九條第一項前段，刑
    法第一百八十五條之三、第四十一條第一項前段，刑法施行
    法第一條之一第一項、第二項但書，中華民國九十六年罪犯
    減刑條例第二條第一項第三款、第七條、第九條，判決如主
    文。
本案經檢察官徐鈺婷到庭執行職務。
中　　華　　民　　國　九十六　年　 十二 　月　二十一　日
                  交通法庭  審判長  法　官　蔡憲德
                                    法　官　王慧娟
                  　　　　　　      法　官　吳育霖
上列正本證明與原本無異。
如不服本判決，應於判決送達後十日內向本院提出上訴狀，上訴
書狀依法應敘述具體理由，如未敘述具體理由者，應於上訴期間
屆滿後二十日內補提理由書於本院（均應附繕本）。告訴人或被
害人如對於本判決不服者，應具備理由請求檢察官上訴，其上訴
期間之計算係以檢察官收受判決正本之日期為準。
中　　華　　民　　國　九十六　年　 十二 　月　二十一　日
                                    書記官  林美芳
附錄本案論罪科刑法條：
刑法第一百八十五條之三
服用毒品、麻醉藥品、酒類或其他相類之物，不能安全駕駛動力
交通工具而駕駛者，處一年以下有期徒刑、拘役或三萬元以下罰
金。
